【裁判字號】    97,訴,1758
【裁判日期】    971209
【裁判案由】    損害賠償
【裁判全文】
臺灣桃園地方法院民事判決              97年度訴字第1758號
原      告  乙○○
被      告  丙○○
                        號3樓.
訴訟代理人  甲○○
上列當事人間請求損害賠償事件，經本院刑事庭移送前來，於民
國97年11月25日辯論終結，本院判決如下：
    主  文
被告應給付原告新台幣捌拾萬壹仟伍佰陸拾參元，及自民國九十
七年五月二十日起至清償日止按年息百分之五計算之利息。
原告其餘之訴駁回。
訴訟費用由被告負擔。
本判決第一項於原告以新台幣貳拾陸萬捌仟元為被告供擔保後，
得假執行。
原告其餘假執行之聲請駁回。
    事  實
甲、原告方面：
壹、聲明：
一、被告應給付原告新台幣（下同）130 萬5,318 元，及自起訴
    狀繕本送達之翌日起至清償日止按年利率百分之五計算之利
    息。
二、原告願供擔保，請准宣告假執行。
貳、陳述：
    原告於民國96年11月15日騎乘機車行經桃園縣蘆竹鄉○○路
    385 號路口，遭被告駕駛車號7N-7412 號之汽車碰撞，致原
    告身體受傷。原告因傷至醫院治療，計支付醫藥費63,318元
    ；原告原任職於訴外人弘凱裝潢工程行，每日工資2,800 元
    ，受傷期間計265 日無法工作，計損失工資收入742,000 元
    。為此，原告爰告依民法關於侵權行為損害賠償之法律規定
    ，請求被告賠償原告上述之損害並應給付原告慰撫金50萬元
    。
參、證據：援用本院97年桃交簡字第1081號刑事簡易判決並提出
    弘凱裝潢工程行在職證明書一份。
乙、被告方面：
壹、聲明：請求駁回原告之訴及其假執行之聲請。
貳、陳述：
    被告對於97年桃交簡字第1081號刑事簡易判決所認定的事實
    沒有意見，對於原告主張之醫藥費用63,318元部分亦無爭執
    。但原告所主張之工資損失74萬2,000 元部分，被告有爭執
    ，原告對於此部分之損失應該提出證明。而且，原告請求的
    精神慰撫金50萬元之數額癟太高了。因為原告所請求的金額
    太高了，被告沒有辦法負擔那麼多錢。
參、證據：被告未提出證據資料。
    理  由
一、本件原告主張其於96年11月15日駕駛機車行經蘆竹鄉○○路
    385 號路口，遭被告駕駛車號7N-7412 號之汽車碰撞，致原
    告身體受傷之事實，業經本院刑事庭以97年桃交簡字第1081
    號刑事簡易判決認定在案，且為被告所之不爭執，堪認原告
    之上揭主張，係屬真實。
二、按民法第184 條第1 項前段規定：「因故意或過失，不法侵
    害他人之權利者，負損害賠償責任。」；同法第191 條之2
    前段規定：「汽車、機車或其他非依軌道行駛之動力車輛，
    在使用中加損害於他人者，駕駛人應賠償因此所生之損害。
    」。又按，不法侵害他人之身體或健康者，對於被害人因此
    喪失或減少勞動能力或增加生活上之需要時，應負損害賠償
    責任，此於民法第193 條第1 項亦有明文規定。另依民法第
    195 條第1 項前段規定：「不法侵害他人之身體、健康、名
    譽、自由、信用、隱私、貞操，或不法侵害其他人格法益而
    情節重大者，被害人雖非財產上之損害，亦得請求賠償相當
    之金額。」
三、本件原告請求損害賠償之項目有三項，茲分述如下：1.關於
    醫藥費63,318元部分：此部分醫藥費為被告所不爭執之事實
    ，因此，原告主張其因傷至醫院治療，計支付醫藥費63,318
    元，被告即應給付原告。2.工資損失742,000 元部分：原告
    主張其原任職於訴外人弘凱裝潢工程行，每日工資2,800 元
    ，受傷期間計265 日無法工作，計損失工資收入742,000 元
    。而被告就此部分雖有爭執，認原告對於此部分之損失應該
    提出證明。惟查，原告業已提出訴外人弘凱裝潢工程行出具
    之在職證明書一份，內載原告於弘凱裝潢工程行係擔任木作
    師傅，自95年02月起迄至於今，月薪7 萬元確實無誤。被告
    對於原告所提出之在職證明書，亦無異議，應認原告於系爭
    車禍發生前每月的工資收入有7 萬元，即原告每日工資收入
    為2,333 元。另查，原告因本件車禍而受有右橈骨、尺骨粉
    碎性骨折之傷害，原告主張受傷期間計265 日無法工作，依
    其受傷情形及原告所從事之裝潢、木作工程之職業性質，期
    間尚屬合理。因此，原告之工資損失應計為618,245 元（即
    265 日2,333 元＝618,245 元）。3.慰撫金50萬元部分：
    本件係因被告駕車疏未注意致肇車禍，使原告受有右橈骨、
    尺骨粉碎性骨折之傷害，原告傷勢非輕，堪認被告因過失而
    不法侵害原告之身體、健康，情節重大，原告雖非財產上之
    損害，依法亦得請求被告賠償相當之金額。惟按，非財產上
    損害之慰撫金數額，究竟若干為適當，則應斟酌兩造身份、
    地位及經濟狀況等情形，而查，原告乙○○係任職於訴外人
    弘凱裝潢工程行，擔任木作師傅，月薪7 萬元；惟查，被告
    丙○○因其父親早逝，胞弟尚在學，全家生活費、學費則均
    由被告扛起責任，被告家中經濟困難，此情有被告丙○○暨
    其母親甲○○於97年10月21日提出之書狀已詳述其情可稽。
    本院斟酌上情並審酌被告尚須負擔原告之醫藥費63,318元與
    工資損失618,245 元，認原告再請求50萬元之精神慰藉金，
    顯屬過高，應予核減為12萬元，方屬公允。
四、綜據上述，本件原告依據民法關於侵權行為損害賠償請求權
    之法律規定，於請求被告給付原告醫藥費63,318元、工資損
    失618,245 元、精神慰藉金12萬元，合計共801,563 元及自
    起訴狀繕本送達之翌日即97年05月20日起至清償日止按年利
    率百分之五計算之利息之範圍內，核屬有理由，應予准許。
    原告逾上述範圍金額之請求，即屬無理由，不應准許，應予
    駁回之；逾上述範圍金額所為假執行之聲請，亦已失所附麗
    ，應併予駁回。
五、本件原告勝訴部分，原告陳明願供擔保以代釋明，聲請宣告
    假執行，經核並無不合，爰酌定相當之擔保金額宣告之。
六、本件兩造其餘主張陳述及攻擊防禦方法，核與本件判決結果
    不生影響，無一一審究必要，附此敘明。
七、據上論結，本件原告之訴為一部有理由、一部無理由，依民
    事訴訟法第七十九條、第三百九十條第一項，判決如主文。
中    華    民    國  九十七  年    十二  月    九    日
                  民事第二庭法  官  呂仲玉
以上正本係照原本作成。
如對本判決上訴，須於判決送達後二十日內向本院提出上訴狀。
中    華    民    國  九十七  年    十二  月    九    日
                            書記官  賴柏仲


司法院資訊處製作；財團法人民間司法改革基金會備份。
